# 有关系统集成软件企业人工成本核算问题

提问人：shaneyu1981 时间：2013-01-14 13:09:40
请教各位高手，一般系统集成软件企业中除硬件成本以外的人工成本平时核算时是通过BS中的哪个科目进行核算的？谢谢

回答人：chenyiwei
金额较大的，可以通过“劳务成本”之类科目归集，期末未结转营业成本的部分构成存货；金额较小的也可简化处理，直接计入营业成本。总之根据重要性原则判断。

回答人：chenyiwei
回复 shaneyu1981 的帖子
要具体分析系统集成的业务模式。有些系统集成的实质是销售商品，采用销售商品模式，其中就不会将人工成本计入存货；如果采用建造合同模式且人工成本在总成本中占比较大的，存货中就会有人工成本。不排除实务中不少企业采用了简化处理方法。